# 自产品先作为固定资产后又进行销售的账务处理

提问人：skf123 时间：2022-02-08 11:32:29
陈版：
您好陈版，想请教一下，我司自产设备先作为固定资产使用，后又对外销售，销售收入是应该作为资产处置损益还是营业收入呢？

回答人：chenyiwei
既然是先作为自用固定资产，那么处置时就只能按照资产处置处理了，不能再确认收入、成本。